# 关于冲减留存收益的问题

提问人：hbwgh 时间：2021-12-06 16:35:21
陈老师好：在相关书籍中，有时候会看到，XXXX不足冲减的时候冲留存收益，有时候说的是依次冲减，即先冲盈余公积，再冲未分配利润，有时候说按比例冲销，即按照10%和90%的比例冲销，请问正确情况应为如何冲销？

回答人：chenyiwei
涉及权益性交易直接调整权益的，均为“依次冲减”；涉及损益性交易（包括正常情况下的损益性交易因会计政策变更或者前期差错更正等原因导致直接调整期初留存收益的情况）是按比例分别调整盈余公积和未分配利润。